【裁判字號】    89,易,3360
【裁判日期】    891206
【裁判案由】    傷害
【裁判全文】
臺灣高雄地方法院刑事判決                        八十九年度易字第三三六號
    公  訴  人  臺灣高雄地方法院檢察署檢察官
    被      告  丙○○
右列被告因傷害案件，經檢察官提起公訴（八十九年度偵字第一二八五二號），本院
判決如左︰
    主  文
丙○○傷害人之身體，處有期徒刑伍月，如易科罰金，以參佰元折算壹日。
    事  實
一、丙○○於民國八十九年六月五日上午八時三十分許，在高雄縣大社鄉○○段第一
    二三號與第一二四號二筆農地大門前，因不滿該地地主甲○○於將土地出租予乙
    ○○後，在其於該地種植果樹之管領期間，擅自打開該農地之大門門鎖穿越進入
    該二筆農地，而與甲○○發生爭執，其竟基於傷害之犯意，手持一把釘耙毆打甲
    ○○頭部與身體各部位，甲○○亦持木棍反擊（另由本院八十九年度易字第四六
    ○六號傷害案審理），致甲○○受有頭部外傷併頭皮撕裂傷四公分，右側第三、
    第四掌、第四遠端指骨骨折，及右上臂二處撕裂傷（１公分ｘ０．５公分、０．
    ５公分ｘ０．５公分），並有左上臂、左膝、足背擦傷等傷害。
二、案經甲○○訴由臺灣高雄地方法院檢察署檢察官偵查起訴。
    理  由
一、訊據被告丙○○雖坦承有於前揭時地與甲○○發生爭執之情形，惟矢口否認有傷
    害犯行，辯稱：是甲○○先持釘耙打我，我用棍子擋住，他自己跌倒受傷云云。
    惟查：右揭事實，業據告訴人甲○○指訴綦詳，核與證人即甲○○之妻巫蘇素真
    證述情節相符，復有照片六幀及高雄縣警察局仁武分局大社分駐所刑事案件陳報
    單附卷可憑。又告訴人受有前開事實欄所列之傷害，且告訴人右上臂二處呈尖銳
    裂傷，應是釘耙所致等情，並有健仁醫院診斷證明書及該院（八九）健仁字第八
    九三二八號函在卷可稽，是被告確有持釘耙毆傷告訴人，罪證明確，其空言諉卸
    之詞，無從採信，犯行洵堪認定。
二、核被告所為，係犯刑法第二百七十七條第一項之傷害罪。爰審酌被告僅因租地通
    行權糾紛，即以暴力相向，告訴人受傷情形非輕，犯後猶狡飾犯行、毫無悔意、
    未與告訴人達成和解等一切情狀，量處如主文所示之刑，並諭知易科罰金之折算
    標準。
三、至告訴人雖陳稱被告係犯殺人未遂罪，惟查案發當時僅有被告與告訴人二人在場
    發生衝突，若被告當時確有殺人犯意，衡諸二人之年齡及體力，被告應可持釘耙
    對告訴人予以痛擊致死，豈有還讓告訴人負傷就醫之理，是本院審酌告訴人所受
    傷勢輕重及其他情狀，尚難遽認被告於案發當時係基於殺人犯意，附此敘明。
據上論斷，應依刑事訴訟法第二百九十九條第一項前段，刑法第二百七十七條第一項
、第四十一條，罰金罰鍰提高標準條例第一條前段、第二條，判決如主文。
本案經檢察官楊婉莉到庭執行職務。
中      華      民      國      八十九      年      十二    月    六    日
                                    臺灣高雄地方法院刑事第二庭
                                        法  官  施  柏  宏
右正本證明與原本無異。
如不服本判決，應於送達後十日內，向本院提出上訴狀。
                                        書記官  邱  秋  珍
中      華      民      國      八十九      年      十二    月    七    日
附錄本判決論罪之法條全文
刑法第二百七十七條條第一項
  傷害人之身體或健康者，處三年以下有期徒刑、拘役或一千元以罰金。


司法院資訊處製作；財團法人民間司法改革基金會備份。
